臺灣新北地方法院板橋簡易庭小額民事判決
111年度板小字第833號
原      告  南山產物保險股份有限公司

法定代理人  王英君  
訴訟代理人  黃嘉德  
被      告  林文凱  
上列當事人間請求侵權行為損害賠償(交通)事件，本院於民國11
1年4月12日言詞辯論終結，判決如下：
    主      文
被告應給付原告新臺幣24,223元，及自民國111年1月14日起至清
償日止，按週年利率5%計算之利息。
訴訟費用新臺幣1,000元由被告負擔。
本判決得假執行。
    理由要領
一、按因故意或過失，不法侵害他人之權利者，負損害賠償責任
    ；汽車、機車或其他非依軌道行駛之動力車輛，在使用中加
    損害於他人者，駕駛人應賠償因此所生之損害，民法第184
    條第1項前段、第191條之2前段分別定有明文。又按被保險
    人因保險人應負保險責任之損失發生，而對於第三人有損失
    賠償請求權者，保險人得於給付賠償金額後，代位行使被保
    險人對於第三人之請求權。但其請求之金額，以不逾賠償金
    額為限，保險法第53條第1項亦著有明文。復按物被毀損時
    ，被害人除得依民法第196條請求賠償外，並不排除民法第2
    13條至第215條之適用。依民法第196條請求賠償物被毀損所
    減少之價額，得以修復費用為估定之標準，但以必要者為限
    （例如：修理材料以新品換舊品，應予折舊）。被害人如能
    證明其物因毀損所減少之價額，超過必要之修復費用時，就
    其差額，仍得請求賠償【最高法院77年度第9次民事庭會議
    決議㈠可資參照】。原告主張被告於民國109年9月14日上午1
    0時50分許，騎乘車牌號碼000-000號普通重型機車，行經新
    北市土城區中央路2段189巷口時，因疏未注意車前狀況，與
    原告承保車體損失險、訴外人張欽龍駕駛訴外人燦譽企業有
    限公司所有之車牌號碼000-0000號自用小客貨（下稱系爭車
    輛）發生碰撞，致系爭車輛受損等情，業據提出新北市政府
    警察局道路交通事故當事人登記聯單、系爭車輛行車執照影
    本、匯豐汽車股份有限公司出具之估價單及統一發票在卷為
    證，且經本院依職權向新北市政府警察局土城分局調閱本件
    道路交通事故卷宗，核閱屬實，復為被告所不爭執，則原告
    主張其得依保險代位及侵權行為損害賠償之法律關係，請求
    被告負侵權行為損害賠償責任，應屬有據。又系爭車輛修復
    費用為新臺幣(下同)30,806元(烤漆13,437元、零件7,969元
    、工資9,400元)，原告主張零件折舊後之價值為1,386元，
    核無不合，加計毋庸折舊之烤漆13,437元、工資9,400元，
    是以，原告請求被告給付修復費用24,223元（計算式：1,38
    6元＋13,437元＋9,400元＝24,223元），及自起訴狀繕本送達
    翌日即111年1月14日起至清償日止，按週年利率5%計算之利
    息，洵屬可採。
二、被告固辯稱撞擊處僅有系爭車輛後霧燈云云，惟觀諸卷附現
    場照片，可見系爭車輛後車尾保險桿顯有凹損、破裂，被告
    騎乘機車前車頭亦有裂痕，顯見兩車發生碰撞之撞擊力道非
    小，本院審酌原告所提出之估價單，其上所載維修項目與原
    告所提出系爭車輛受損照片暨卷附現場照片顯示之受損位置
    相當，且系爭車輛交由與兩造無利害關係之車廠估價核定維
    修項目，維修項目亦無不合理之處，堪認該估價單之修理項
    目均具有修復之必要性，且屬合理，被告空言辯稱估價單修
    繕費用過高，惟未提出任何證據佐證之，委不可採。
中    華    民    國   111    年    4     月    29    日
                  臺灣新北地方法院板橋簡易庭
                            法  官  施函妤
以上為正本係照原本作成。
如不服本判決，應於送達後20日內，向本院提出上訴狀並表明上
訴理由，如於本判決宣示後送達前提起上訴者，應於判決送達後
20日內補提上訴理由書（須附繕本）。
中    華    民    國   111    年    4     月    29    日
                            書記官  吳昌穆
附錄：
一、民事訴訟法第436條之24第2項：
    對於小額程序之第一審裁判上訴或抗告，非以其違背法令為
    理由，不得為之。
二、民事訴訟法第436條之25：
    上訴狀內應記載上訴理由，表明下列各款事項：
    (一)原判決所違背之法令及其具體內容。
    (二)依訴訟資料可認為原判決有違背法令之具體事實。
三、民事訴訟法第471 條第1 項：（依同法第436 條之32第2 項
    規定於小額事件之上訴程序準用之）
    上訴狀內未表明上訴理由者，上訴人應於提起上訴後二十日
    內，提出理由書於原第二審法院；未提出者，毋庸命其補正
    ，由原第二審法院以裁定駁回之。